--- 
title: "服务型领导对 C 酒店员工主观幸福感的影响研究"
author: "吴杰"
date: "`r Sys.Date()`"
site: bookdown::bookdown_site
documentclass: book
bibliography: book.bib
biblio-style: apalike
csl: apa-5th-edition.csl
link-citations: yes
description: "This is a minimal example of using the officedown package to write a Word document."
---



```{r setup, include=FALSE}
options(digits = 3, 
        dplyr.print_min = 6, 
        dplyr.print_max = 6,
        formatR.indent = 2, 
        width = 90
        )

knitr::opts_chunk$set(
        echo         = FALSE, 
        warning      = FALSE, 
        message      = FALSE,
        fig.cap      = TRUE,
        fig.align    = "center", 
        out.width    = "100%",
        fig.width    = 5, 
        fig.asp      = 0.618,
        dev          = "ragg_png",
        dpi          = 300, 
        fig.showtext = TRUE
    )
```



```{r include=FALSE}
library(tidyverse)
library(ragg)
library(flextable)
library(palmerpenguins)
library(officedown)
library(officer)
```

\newpage
# 致谢 {-}

思念无涯，简牍有尽。转眼间河南科技大学的硕士生涯就要结束了，美丽校园的春秋寒暑，洛阳古城的牡丹花香，临近离别时更显得弥足珍贵，点点滴滴。尽在心头。巍巍嵩岳，桃李芬芳。感谢河南科技大学管理学院的所有任课老师，二年半的时间收获了很多，对我以后的生活和工作帮助很大。在这里最应该感激我的导师，他严谨的治学态度、科学的工作方法、乐善好施的处世哲学、积极乐观的生活态度给了我极大的帮助和影响。人的一生离不开高人指路、贵人扶持，朱老师就是我学业上的高人，生活中的贵人。学贵得师，亦贵得友。在这里要感谢一下 2018 级MBA集中班的全体同学，感谢二年来的支持和帮助，还有三位舍友对我的照顾，感谢班委的辛勤付出，为班级忙前忙后，不计报酬。还有班里其他很多同学，同门之谊，同窗之情，感激之语无以言表。时光易逝，韶华难追。感谢家人在读研期间的辛劳付出，才让我安心读书、认真做研究，此篇论文正是在家人的支持下才得以完成的，感谢家人。



\newpage
# 摘要 {-}

作为劳动密集型行业的酒店，在企业日益快速发展和激烈竞争下，管理人员除了提高员工的物质层面的需求，也逐步开始关注员工主观幸福感的提升，酒店行业的员工工作时间和休闲时间存在着一定的时间差，休息日节假日是他们最忙碌的时间，工作倦怠感和低情绪劳动现象比较严重，这些因素降低了员工幸福感，员工心理情绪不高涨导致服务下降，进而影响了顾客满意度，酒店的用户黏度下降。酒店管理者作为与员工经常接触者，其领导方式和领导水平对员工的工作态度和工作情绪会产生直接影响。同时员工在工作中存在关系需要、胜任需要和自主需要等基本心理需要满足需求，服务型领导通过满足员工利益、尊重员工、授权等行为方式可以在一定程度上满足员工基本心理需要，进一步提升员工主观幸福感。

通过对国内外文献资料进行梳理，确定了服务型领导、基本心理需求和主观幸福感的衡量维度，采用问卷调查法，调查并分析了 C 酒店，通过 SPSS 21.0开展了回归分析、相关分析以及描述性分析。获得下述主要结论：第一，服务型领导对酒店员工主观幸福感有显著的正向影响。第二，服务型领导对酒店员工基本心理需要满足有显著的正向影响。第三，基本心理需要满足对酒店员工主观幸福感有显著正向影响。可以通过对关系需要、胜任需要和自主需要等基本心理需求的满足来提升酒店员工的主观幸福感。第四，对于服务型领导以及员工的幸福感而言，基本心理需要发挥了重要的桥梁作用。服务型领导通过满足酒店员工的基本心理需要，使员工对工作和生活充满幸福感。论文最后基于研究结论进一步回应本文研究的主体意义。


关键词: 服务型领导；主观幸福感；基本心理需求；实证研究



\newpage
# 目录 {-}

```{r tableofcontents, echo=FALSE, message=FALSE, warning=FALSE}
officer::block_toc() 
```


\newpage
# 表格目录 {-}

```{r tableoftable, echo=FALSE, message=FALSE, warning=FALSE}
officer::block_toc(style = "Table Caption") 
```


\newpage
# 图片目录 {-}

```{r tableoffigures, echo=FALSE, message=FALSE, warning=FALSE}
officer::block_toc(style = "Image Caption") 
```



\newpage